臺灣高等法院高雄分院刑事判決　　　　 96年度上易字第689號
上　訴　人　臺灣屏東地方法院檢察署檢察官
上　訴　人
即　被　告　辛○○
　　　　　　　　　　（現另案
上　訴　人
即　被　告　甲○○
上　訴　人
即　被　告　乙○○
上　訴　人
即　被　告　丁○○
選任辯護人　林維毅　律師
上列上訴人因被告妨害自由等案件，不服臺灣屏東地方法院95年
度易字第276 號中華民國96年5 月22日第一審判決（起訴案號：
臺灣屏東地方法院檢察署93年度偵字第275 號），提起上訴，本
院判決如下：
    主  文
原判決關於辛○○傷害、恐嚇部分、甲○○及乙○○傷害部分、
丁○○傷害部分，均撤銷。
辛○○以加害生命及財產之事，恐嚇他人，致生危害於安全，處
有期徒刑肆月，減為有期徒刑貳月，如易科罰金以銀元參佰元即
新臺幣玖佰元折算壹日；又共同傷害人之身體，累犯，處有期徒
刑壹年，減為有期徒刑陸月，如易科罰金以銀元參佰元即新臺幣
玖佰元折算壹日；又以加害生命之事，恐嚇他人，致生危害於安
全，累犯，處有期徒刑拾月，減為有期徒刑伍月，如易科罰金以
銀元參佰元即新臺幣玖佰元折算壹日。應執行有期徒刑壹年，如
易科罰金以銀元參佰元即新臺幣玖佰元折算壹日。
甲○○共同傷害人之身體，處有期徒刑壹年，減為有期徒刑陸月
，如易科罰金以銀元佰元即新臺幣玖佰元折算壹日。
乙○○共同傷害人之身體，累犯，處有期徒刑壹年，減為有期徒
刑陸月，如易科罰金以銀元佰元即新臺幣玖佰元折算壹日。
丁○○無罪。
    事  實
一、辛○○曾犯賭博（2 次）、麻醉藥品管理條例及槍砲彈藥刀
    械管制條例之罪，其中第二次所犯賭博罪及麻醉藥品管理條
    例之罪，於民國（以下同）84年3 月31日經臺灣臺東地方法
    院分別判處有期徒刑8 月及6 年8 月（後者並宣告褫奪公權
    3 年）確定，所犯槍砲彈藥刀械管制條例之罪，於83年12月
    9 日經同院判處有期徒刑10月確定，有期徒刑部分並經裁定
    定其應執行之刑為7 年6 月，甫於92年6 月26日（起訴書誤
    載為91年2 月16日）假釋期滿，視為執行完畢。乙○○曾犯
    殺人及槍砲彈藥刀械管制條例之罪，其中所犯殺人罪，於78
    年4 月6 日經臺灣高等法院判處無期徒刑，褫奪公權終身確
    定，嗣經80年減刑減為有期徒刑15年，褫奪公權10年，有期
    徒刑部分甫於92年6 月1 日（起訴書誤載為91年7 月15日）
    假釋期滿，視為執行完畢，均仍不知悔改，復於下列時地為
    犯罪行為：
（一）辛○○因其表姐李櫻桃在屏東縣潮州鎮○○里○○路經營
      牛肉店，與林佳禾（患有小兒麻痺不良於行），在同路16
      4 號經營之「東港餃子館」毗鄰，因李櫻桃之牛肉店水管
      漏水，曾數次向李櫻桃反應，均不得其法，李櫻桃乃央請
      辛○○處理，詎辛○○於91年11月23日晚上9 時許，前往
      上開「東港餃子館」，竟抓住林佳禾之衣領，質問林佳禾
      「水有什麼問題」云云，並動手毆打林佳禾之胸部及臉部
      （傷害部分未據告訴），且基於恐嚇危害安全之犯意，對
      林佳禾恫稱：「你如果太過假肖，就要把你的店打得碎碎
      的，讓你的店無法做生意，還要把你打死（台語）」等語
      ，以加害生命及財產之事恐嚇林佳禾，致林佳禾心生畏懼
      而生危害於安全。
（二）辛○○於92年10月20日凌晨2 時許，與其妻穆子○○及壬○○、己○○等人，在屏東縣潮州鎮○○路「日日春小吃
      部」飲酒唱歌，並前往找在隔壁經營雞鴨宰殺場之丁○○
      替人討互助會債務，因丁○○不在而掀桌，其徒眾壬○○
      不慎遭拔除鴨毛所用之松脂（狀似瀝青）燙傷左前胸、左
      手、左前臂及右手背等處，而丁○○經其員工通知後趕至
      現場，見狀恐遭不測，即逃往同鎮○○路91之6 號其父丙○○之住處，辛○○亦與甲○○及乙○○等人前往該處欲
      找丁○○理論，其中甲○○並攜帶十字鎬之木柄1 支，於
      追至丁○○住處後，甲○○即以腳將門踹開（毀損部分業
      據撤回告訴），並與辛○○、乙○○共同基於傷害之犯意
      聯絡，衝入屋內毆打丁○○（侵入住宅部分未據告訴），
      致丁○○受有左側肋骨骨折、血胸、左胸及右手鈍挫傷暨
      擦挫傷之傷害，在場之丙○○亦同時被毆，致受有右前臂
      擦傷1 公分及右肘擦傷2 公分之傷害。
（三）辛○○猶不罷休，復於93年（起訴書誤載為91年）9 月3
      日晚上9 時30 分 許，見丙○○坐在屏東縣潮州鎮○○路
      91之6 號屋內，因不滿丙○○及丁○○對其提出傷害告訴
      ，另基於恐嚇危害安全之犯意，進入屋內（侵入住宅部分
      未據告訴）對丙○○恫稱：「你吃老要死呀哦，這幾天也
      要跟你收啦」、「最快應該不會超過七月底」、「我自己
      （收）」等語，並於當晚10時10分許再進入屋內，接續對
      丙○○恫稱上開言詞，以加害生命之事恐嚇丙○○，致丙○○心生畏懼而生危害於安全。
二、案經被害人丁○○、丙○○告訴暨屏東縣警察局潮州分局移
    送臺灣屏東地方法院檢察署檢察官偵查起訴。
    理  由
甲、被告辛○○、甲○○、乙○○有罪部分：
壹、證據能力部分：
一、按被告以外之人（包括證人、鑑定人、告訴人、被害人及共
    同被告等）於審判外之陳述雖不符刑事訴訟法第159 條之1
    至之4 等四條之規定，而經當事人於審判程序同意作為證據
    ，法院審酌該言詞陳述或書面陳述作成時之情況，認為適當
    者，亦得為證據；當事人、代理人或辯護人於法院調查證據
    時，知有刑事訴訟法第159 條第1 項不得為證據之情形，而
    未於言詞辯論終結前聲明異議者，視為有前項之同意，同法
    第159 條之5 定有明文。本件證人柳瑞萍、柳彥志、柳蔡麗
    華、柳春智、許金英、林佳禾（A5）、林清（A9）、丙○○、李金鈴、戊○○、洪月枝、林振賢、張國雨、穆子○○
    於警詢中所為之陳述，被告等均不爭執其證據能力，依前述
    說明，前述證人於警詢中之陳述均具有證據能力。
二、屏東縣東港鎮安泰醫院所索取被告甲○○之病歷，雖屬傳聞
    證據，惟此乃從事業務之人於業務上或通常業務過程所須製
    作之紀錄文書，且無顯有不可信之情況，依刑事訴訟法第15
    9 條之4 第2 款之規定，自具有證據能力。又被告甲○○、
    丁○○及證人丙○○提出之診斷證明書暨錄音譯文，雖亦屬
    傳聞證據，惟檢察官及被告均同意作為證據，本院審酌各該
    書面陳述作成時之情況，亦認為適當，依刑事訴訟法第159
    條之5 第1 項之規定，各該書面陳述亦均具有證據能力。
貳、實體方面：
一、訊之被告辛○○、甲○○、乙○○均矢口否認有前揭犯行，
    被告辛○○辯稱：我並未恐嚇林佳禾，而係與他互罵，又我
    亦未傷害丙○○、丁○○，也未恐嚇丙○○云云；被告甲○○辯稱：我僅以腳踢壞門而已，並未動手毆打丙○○父子云
    云；被告乙○○辯稱：當天我並未前往丙○○住處，亦未參
    與打人之行為云云。惟查：
（一）恐嚇林佳禾部分：證人即A5於檢察官偵查中證稱：「林佳
      禾因隔壁牛肉店的水管會漏水而流到他的店處‧‧‧‧曾
      與該店老板反應好幾次，結果問題並沒有改善，而辛○○
      及癸○○2 人於91年11月23日晚上9 點多到林佳禾所經營
      的『東港餃子館』後，辛○○（就）不分青紅皂白就抓住
      林佳禾的衣領並對林佳禾說「幹你娘，你是在說什麼，水
      有什麼問題』等語，而且（並）出手毆打林佳禾胸部及臉
      部‧‧‧‧辛○○當時對林佳禾說：「如果你太過囂張，
      就要給死，你如果還手，就把你的店砸爛，讓你不能作生
      意」等語（見93年度他字第226 號卷第261 、262 頁），
      林佳禾並於原審審理時證稱：「辛○○他們就來我的店拉
      我的衣領，當時我的扣子有掉，他有打我‧‧‧‧出言恐
      嚇我的是辛○○‧‧‧‧（我）會（害怕）‧‧‧‧我本
      身小兒麻痺‧‧‧‧他（用台語）說『你如果太過假肖，
      就要把你的店打得碎碎的，讓你的店無法做生意，還要把
      你打死」等語（見原審96年3 月13日審判筆錄），核與證
      人即在場之據報趕至屏東縣警察局潮州分局警備隊隊長孫
      承鴻於檢察官偵查中及原審審理時證稱：趕至時，辛○○
      大聲說「你再九怪，我就把你的店砸爛，讓你不能做生意
      」，我聽到後就對辛○○說「警察在這裏處理，你還這麼
      兇，我要把你依現行犯處理」等語情節大致相符（見93年
      度他字第226 號卷第282 頁、原審96年5 月8 日審判筆錄
      ），並有林佳禾所穿著被扯掉鈕扣之衣服之照片2 幀附卷
      可稽（見93年度他字第262 號卷第264 頁），被告辛○○
      空言否認有恐嚇林佳禾之犯行，不足採信。
（二）傷害丁○○、丙○○部分：證人即丁○○之員工洪月枝、
      戊○○於檢察官偵查中證稱：「當天我們在工作，有3 個
      人進來叫我們不要殺了不要殺了，我很怕，是那3 個我認
      不出來，他們3 人進來，我就問他們要做什麼，他們就掀
      桌子，我很害怕，我就趕快跑了，當時老闆丁○○還沒有
      來，後來我們又去工作，我有聽到打架的聲音，我因為在
      工作沒有去看」「是何人進來的我也不清楚，有3 個人進
      來，他們用手掀開桌子，我們人在瀝青那裡，他們不知道
      那是瀝青，他們可能有去弄到瀝青，我們人很害怕，就跑
      出去了，當時老闆丁○○還沒有出來」等語（見93年度偵
      字第275 號卷第83頁）；證人即警員庚○○於檢察官偵查
      中證稱：「我們到現場時，他們已經打完了，我們有看到
      辛○○和壬○○等5 、6 個打人的人還在現場，壬○○的
      傷勢是用拔雞、鴨毛的煮熟的瀝青燙傷，丙○○是在屋內
      ，我們有問他發生什麼事，他說辛○○等人與他兒子丁○○有債務糾紛，並發生爭吵及打架，丁○○因為被打受傷
      跑出去」等語（見93年度他字第226 號卷第311 頁）。足
      見當時確因壬○○被松脂（即證人所言瀝青）燙傷，而引
      發鬥毆無誤。又被告丁○○於原審審理時證稱：「之前我
      標到會，會首沒錢給我，辛○○他取得會首本票跟我要錢
      ，辛○○是開討債公司。當天晚上到我的養（殺）雞場鬧
      事‧‧‧‧不知如何壬○○就被燙傷，我在房間裡面‧‧
      ‧‧我爸爸也在裡面，甲○○跟辛○○、乙○○都有跑來
      ，甲○○拿木棍打我及我爸爸，辛○○及乙○○用拳頭打
      我，他們2 人是否打我爸爸我不知道，我當時背部受傷，
      胸部瘀傷，手是皮外傷。後來我跑到檳榔園那邊。」「（
      問：工人叫你後，你就到宰殺雞鴨處？）是的‧‧‧‧我
      還沒到時他（指壬○○）就被燙到‧‧‧‧我到時‧‧‧
      ‧看不到工人，也看不到他們，現場東西很凌亂。（問：
      然後你就離開該處到大同路91之6 號？）是的‧‧‧‧（
      問：你到達91之6 號後多久辛○○等人才來？）10幾分‧
      ‧‧‧（問：甲○○拿木棍打你幾下？）他打中我背部兩
      下，我用手去搶木棍‧‧‧‧（問：辛○○是否動手打你
      ？）有‧‧‧‧他用拳頭打我，還有用腳踢我。（問：乙○○是否出手打你？）有‧‧‧‧用拳頭瞄準我的頭打，
      我有被他打中‧‧‧‧（問：他（甲○○）拿的木棍是十
      字鎬的柄？）是的」等語（見原審96年5 月8 日審判筆錄
      ）；又證人丙○○於原審審理時亦證稱：「我家是木門，
      甲○○拿壹支木棍‧‧‧‧先進入屋內的是甲○○，後來
      有辛○○及乙○○陸續進來‧‧‧‧甲○○拿木棍想要打
      我，後來打到我兒子，辛○○跟乙○○兩人不知道是誰動
      手打我，但其中有1 人打到我的頭（耳）朵旁邊。我被打
      後倒在椅子下‧‧‧‧當時我的手有外傷‧‧‧‧（甲○○拿的）是十字鎬的柄，約3 、4 台尺長，比鋤頭柄還粗
      」等語（見原審96年3 月13日審判筆錄）。又被害人丁○○因被毆而受有左側肋骨骨折、血胸、左胸及右手鈍挫傷
      暨擦挫傷之傷害，證人丙○○因被毆而受有右前臂擦傷1
      公分、右肘擦傷2 公分之傷害，有診斷證明書3 紙附於警
      卷可稽（見編號乙卷第62、63、66頁）。因被害人丁○○
      受傷不輕，其傷勢又顯係被毆所致，其等上開證言堪信為
      實在，被告辛○○、甲○○、乙○○否認毆打丁○○及丙○○，係卸責之詞，均無可採。
（三）恐嚇丙○○部分：被告辛○○於前述時、地，以加害生命
      之事恐嚇丙○○，致丙○○心生畏懼而生危害於安全一節
      ，業據證人丙○○於原審審理時證稱：「（問：後來誰恐
      嚇你，情形如何？）辛○○進入我家91之6 號，他說我老
      了要死，要把我打死，我問他你要自己收還是叫別人收，
      他說自己收，我當時會害怕。」「（問：辛○○恐嚇你時
      間在93年9 月3 日晚上？）是的‧‧‧‧當時我門沒有關
      ，我在屋子裡面坐，他走入我屋內，他剛開始（說）一些
      禮貌的話，後來說一些我覺得不禮貌的話，他說完後就走
      出屋外，在外面走來走去，我就準備好錄音機，後來10時
      10 分 左右，他又進來，說一些如錄音譯文所示恐嚇的話
      。（問：辛○○第1 次說什麼不禮貌的話？）他說要把我
      收起來等等，與第2 次所說大致相同」等語明確（見原審
      96 年3月13日審判筆錄），本院審理時丙○○仍為相同即
      遭受恐嚇之陳述（見96年9 月5 日本院審判筆錄），並有
      錄音譯文1 紙附於警卷可憑（見編號警甲卷第4 頁），本
      院審理時被告辛○○亦坦承：（問：是否有說「你吃老要
      死呀喔，這幾天也要跟你收啦」、「最快這幾天也要跟你
      收啦」、「最快應該不會超過七月底」、「我自己（收）
      」等語？）答：有說這些話，但沒有恐嚇他的意思」等語
      （見96年10月8 日本院審判筆錄），嗣被告辛○○雖質疑
      該錄音非其聲音，經本院將該錄音帶與被告辛○○開庭之
      錄音送法務部調查局做聲紋比對鑑定，惟因受背景音樂雜
      音干擾，不符聲紋鑑定之條件，此有法務部調查局96年10
      月19日調科參字第09600450980 號函可憑，因被告坦承有
      說這些話，雖辯稱「沒有恐嚇他的意思」，惟前述詞語（
      指「你吃老要死呀喔，這幾天也要跟你收啦」、「最快這
      幾天也要跟你收啦」、「最快應該不會超過七月底」、「
      我自己（收）」，確是恐嚇詞語，使被害人聽了心生恐懼
      ，則被告辛○○顯然有恐嚇丙○○之犯行，事證明確，被
      告辛○○所辯係卸責之詞，不足採信，其此部分犯行亦已
      堪認定。
二、被告辛○○以加害生命及財產之事，恐嚇林佳禾，致林佳禾
    心生畏懼而生危害於安全，暨以加害生命之事，恐嚇丙○○
    ，致丙○○心生畏懼而生危害於安全，此部分均係犯刑法第
    305 條之恐嚇危害安全罪。被告辛○○恐嚇丙○○部分，係
    基於單一犯罪之意思，接續二個動作，以完成一個犯罪之目
    的，為接續犯，屬實質上一罪。又被告辛○○、甲○○、乙○○傷害被告丁○○及丙○○之身體，此部分均係犯刑法第
    277 條第1 項之傷害罪。被告辛○○、甲○○、乙○○就所
    犯傷害罪，其彼此間有犯意聯絡及行為分擔，均為共同正犯
    。被告辛○○、甲○○、乙○○同時傷害被告丁○○及丙○○，一行為觸犯二相同罪名，為同種想像競合犯，應從一重
    之傷害罪（被告丁○○部分）處斷，此部分公訴人認應論以
    連續犯，容有未洽。被告辛○○曾犯賭博（2 次）、麻醉藥
    品管理條例及槍砲彈藥刀械管制條例之罪，其中第二次所犯
    賭博及麻醉藥品管理條例之罪，於84年3 月31日經臺灣臺東
    地方法院分別判處有期徒刑8 月及6 年8 月（後者並宣告褫
    奪公權3 年）確定，所犯槍砲單藥刀械管制條例之罪，則於
    83年12月9 日經同院判處有期徒刑10月確定，有期徒刑部分
    並經裁定定其應執行之刑為7 年6 月，甫於92年6 月26 日
    假釋期滿，視為執行完畢；被告乙○○曾犯殺人及槍砲單藥
    刀械管制條例之罪，其中所犯殺人罪，於78年4 月6 日經臺
    灣高等法院判處無期徒刑，褫奪公權終身，嗣經80年減刑減
    為有期徒刑15年，褫奪公權10年，有期徒刑部分甫於92 年6
    月1 日假釋期滿，視為執行完畢，有臺灣高等法院被告前案
    紀錄表在卷可憑。被告辛○○、乙○○受有期徒刑之執行完
    畢後，5 年以內再犯本件有期徒刑以上之罪，除被告辛○○
    恐嚇林佳禾部分外，均為累犯，俱應依法加重其刑。被告辛○○所犯上開恐嚇、傷害及恐嚇3 罪，犯意各別，行為互異
    ，應予分論併罰。
三、按行為後法律有變更者，適用行為時之法律。但行為後之法
    律有利於行為人者，適用最有利於行為人之法律。刑法第2
    條第1 項定有明文。茲因本件論罪科刑所適用之刑法於94年
    2 月2 日修正公布，95年7 月1 日施行，被告辛○○、甲○○、乙○○行為後刑法法律有變更，爰比較新舊法如下：
（一）共同正犯部分：按修正前刑法第28條規定：「2 人以上共
      同實施犯罪之行為者，皆為正犯。」修正後改為：「2 人
      以上共同實行犯罪之行為者，皆為正犯。」將原來共同正
      犯之共同「實施」犯罪，改為共同「實行」犯罪，剔除完
      全未參與犯罪相關行為之實行之「陰謀共同正犯」及「預
      備共同正犯」，屬於行為可罰性要件之變更，惟本件被告
      辛○○、甲○○、乙○○所犯傷害罪部分，其等均已著手
      實行犯罪構成要件之行為，無論依新法或舊法，均成立共
      同正犯，適用新法並無較為有利之情形。
（二）法定刑罰金部分：按修正前刑法第33條第5 款規定：「罰
      金：1 元以上。」修正後改為：「罰金：新臺幣1 千元以
      上，以百元計算之。」比較新舊法，本件關於刑法277 條
      第1 項及第305 條法定刑罰金部分，以適用修正前之規定
      較有利於被告辛○○、甲○○、乙○○、丁○○。
（三）易科罰金之折算標準部分：按依修正前刑法第41條第1 項
      前段及修正前罰金罰鍰提高標準條例第2 條規定，有期徒
      刑或拘役易科罰金，以銀元100 元以上300 元以下（即新
      臺幣30 0元以上900 元以下）折算1 日，依修正後刑法第
      41條第1項 前段規定，則改為以新臺幣1,000 元、2,000
      元或3,000 元折算1 日，比較新舊法，本件關於有期徒刑
      或拘役易科罰金部分，以適用修正前之規定較有利於被告
      辛○○、甲○○、丁○○。
（四）累犯部分：按刑法第47條關於累犯之規定，於修正後第47
      條第1 項限於以故意再犯者為限，方成立累犯，並於修正
      後第47條第2 項增設擬制累犯之規定，此外刑法第49條依
      軍法受裁判者不適用累犯之規定，亦於修正後刪除。本件
      被告辛○○、乙○○前此之犯罪非係依軍法受裁判，且其
      等又均係受有期徒刑之執行完畢後5 年以內故意再犯本件
      有期徒刑以上之罪，無論依新法或舊法，均構成累犯，適
      用新法對其等並無較為有利之情形。
（五）定應執行刑部分：按修正前刑法第51條第5 款規定：「宣
      告多數有期徒刑者，於各刑中之最長期以上，各刑合併之
      刑期以下，定其刑期。但不得逾20年。」修正後改為：「
      宣告多數有期徒刑者，於各刑中之最長期以上，各刑合併
      之刑期以下，定其刑期。但不得逾30年。」比較新舊法，
      本件關於定應執行刑部分，以適用修正前之規定較有利於
      被告辛○○。
（六）想像競合犯部分：按修正前刑法第55條關於想像競合犯之
      規定為：一行為而觸犯數罪名者，從一重處斷。修正後增
      設但書：但不得科以較輕罪名所定最輕本刑以下之刑。比
      較新舊法，本件被告辛○○、甲○○、乙○○一行為而觸
      犯二傷害罪名，從一重仍應依傷害罪處所，適用新法對其
      等並無較為有利之情形。
    綜上比較結果，本件被告辛○○、甲○○、乙○○行為後變
    更之刑法法律對其等並非較為有利，則本件自應適用其等行
    為時刑法之規定。
四、原審就被告辛○○、甲○○、乙○○部分予以論科，固非無
    見，惟查：（一）被告辛○○、甲○○、乙○○所犯傷害、
    恐嚇罪，在中華民國96年4 月24日以前，其罪刑合於減刑條
    件，原審未及依中華民國96年罪犯減刑條例規定予以減刑，
    尚有未洽。（二）被告辛○○、甲○○、乙○○等結夥多人
    ，共同毆打丁○○至肋骨骨折、血胸，其傷勢嚴重，被告辛○○多次恐嚇他人，原審就傷害部分僅科處辛○○、乙○○
    各有期徒刑7 月，甲○○僅科處有期徒刑6 月，就辛○○恐
    嚇丙○○部分僅科處有期徒刑4 月，量刑顯然過輕，檢察官
    據告訴人丙○○、丁○○父子聲請上訴指摘被告辛○○、甲○○、乙○○量刑過輕，此部分為有理由，被告辛○○、甲○○、乙○○上訴否認犯罪，雖無理由，惟原判決此部分既
    有上開可議，自應予撤銷改判。審酌被告辛○○、甲○○、
    乙○○結夥多人，共同毆打丁○○至肋骨骨折、血胸，其傷
    勢嚴重，被告辛○○多次恐嚇他人，及其等犯罪之動機、目
    的、手段、所生之危害，暨其等於犯罪後否認犯行，態度不
    佳等一切情狀，就被告辛○○、甲○○、乙○○傷害部分，
    均各量處有期徒刑1 年，就被告辛○○2 次恐嚇部分，分別
    量處有期徒刑4 月、10月。又被告辛○○、甲○○、乙○○
    犯罪時間，在中華民國96年4 月24日以前，所犯傷害、恐嚇
    罪刑，合於減刑條件，應依中華民國96年罪犯減刑條例規定
    分別減刑為有期徒刑1 年、6 月、6 月，並均諭知如易科罰
    金以銀元3 百元即新台幣9 百元折算1 日。又被告辛○○所
    犯3 罪並定其應執行刑為有期徒刑1 年，並諭知如易科罰金
    以銀元3 百元即新臺幣9 百元折算1 日。
五、被告甲○○毀損屏東縣潮州鎮○○路91之6 號大門部分，公
    訴人認被告甲○○係犯刑法第354 條之毀損罪，此依同法第
    357 條之規定，須告訴乃論，且此部分業據告訴人即被告丁○○於原審審理時撤回其告訴（見原審96年5 月8 日審判筆
    錄），但因公訴人認此部分與前述被告甲○○經判決有罪之
    傷害犯行間，有牽連犯之裁判上一罪關係，爰不另為不受理
    之諭知，併此敘明。
乙、被告丁○○無罪部分：
一、公訴意旨略以：被告丁○○因辛○○於92年10月20日凌晨2
    時許，與其妻穆子○○及壬○○、己○○等人，在屏東縣潮
    州鎮○○路「日日春小吃部」飲酒唱歌，因壬○○外出小便
    ，在隔壁即被告丁○○經營之雞鴨宰殺場被熱水潑及，並不
    慎遭拔除鴨毛所用之松脂（狀似瀝青）燙傷左前胸、左手、
    左前臂及右手背等處，丁○○經其員工通知後趕至現場，見
    狀恐遭不測，即逃往同鎮○○路91之6 號其父丙○○之住處
    ，辛○○亦與甲○○及乙○○等人前往該處欲找丁○○理論
    ，其中甲○○並攜帶十字鎬之木柄1 支，詎甲○○敲門後，
    丁○○竟基於傷害之犯意，迅速開門並以不明利器刺向甲○○，致甲○○受有左手第四掌指伸側肌腱斷裂之傷害。因認
    被告丁○○涉有刑法第277 條第1項 之傷害罪嫌。
二、公訴人認被告丁○○涉有傷害罪嫌，係以上揭傷害之事實，
    業據告訴人甲○○指訴綦詳，並經證人蘇秋玲陳述屬實，並
    有驗傷單可稽等語，為其論據。
三、訊之被告丁○○否認傷害，辯稱：我是被他們打的很嚴重，
    我未毆擊甲○○，甲○○並非我所傷，不知其傷如何而來，
    我沒有打甲○○云云。經查：
（一）告訴人甲○○到東港安泰醫院就醫時，向醫護人員表示係
      遭玻璃杯所割傷，此有安泰醫院95年12月26日九五東安醫
      字第0825號函及所附病歷資料可稽（見原審卷第114 頁以
      下）。告訴人甲○○受傷之始，既向醫護人員表示係遭玻
      璃杯所割傷，則其傷是否係他人毆打而來，即有可疑。
（二）告訴人甲○○雖於警訊中陳稱：是遭丁○○用1 支鐵鉤刺
      傷等語，惟當時在場之其同夥即共同被告辛○○、乙○○
      、癸○○等人於警訊筆錄均未提及此甲○○遭被告丁○○
      用鐵鉤刺傷之事，此有證人辛○○、乙○○、癸○○警訊
      筆錄可憑，是告訴人甲○○之傷是否係遭被告丁○○用鐵
      鉤刺傷而來，亦有可疑。
（三）又告訴人甲○○之妻蘇秋玲於偵查中雖陳稱：「我有看到
      丁○○拿刀子要刺甲○○，甲○○手筋被弄斷，我就把他
      送醫院」等語（見94年6 月22日偵查筆錄即偵查卷第438
      頁）；惟證人蘇秋玲於前述偵查時陳稱：「當時只有我與
      甲○○到丁○○家找丁○○．．．．後來穆志能有無再去
      找丁○○，我就不知道」等語（見94年6 月22日偵查筆錄
      即偵查卷第438 頁），而證人蘇秋玲於原審又稱：「（問
      ：去阿德他家有幾人去，是否在場被告都有去？）答：是
      的」「（問：我再確定一次，你說去阿德家時今天在場所
      有被告都有去？）答：是的」等語（見原審卷第171 頁背
      面）。證人蘇秋玲於偵查中先稱「當時只有我與甲○○到
      丁○○家找丁○○」，嗣於原審又稱「在場所有被告都有
      去」，其陳述已前後不符；又蘇秋玲於偵查中稱被告丁○○是拿刀子，此與告訴人甲○○所稱丁○○是拿鐵鉤也不
      符；又在場人辛○○、乙○○、癸○○及包括告訴人甲○○於警訊時均未提及蘇秋玲有在場，參以蘇秋玲是告訴人
      甲○○之配偶，是其證詞難免偏頗，蘇秋玲之證言自不足
      採。
（四）被告丁○○當時被打至左側肋骨骨折、血胸、左胸及右手
      鈍挫傷暨擦挫傷，其被打至左側肋骨折斷，傷勢嚴重，是
      否有餘力來毆打告訴人甲○○，亦有疑義，又被告丁○○
      見告訴人甲○○及辛○○、乙○○、癸○○一群人來，是
      否敢以1 人對付多人，亦有可疑，則其辯稱：我被他們打
      的很嚴重，未毆擊甲○○等語，應屬可信。
    綜上所述，告訴人甲○○到東港安泰醫院就醫時，向醫護人
    員表示係遭玻璃杯所割傷，而當時在場之告訴人同夥即共同
    被告辛○○、乙○○、癸○○等人於警訊筆錄均未提及此甲○○遭被告丁○○用鐵鉤刺傷之事，又證人蘇秋玲於偵查中
    稱被告丁○○是拿刀子，此與告訴人甲○○所稱丁○○是拿
    鐵鉤也不符；又在場人辛○○、乙○○、癸○○及包括告訴
    人甲○○於警訊時均未提及蘇秋玲有在場，參以證人蘇秋玲
    是告訴人甲○○之配偶，是其證詞難免偏頗，又被告丁○○
    當時被打至左側肋骨骨折、血胸、左胸及右手鈍挫傷暨擦挫
    傷，其被打至左側肋骨折斷，傷勢嚴重，是否有餘力來毆打
    告訴人甲○○，亦有疑義，又被告丁○○見告訴人甲○○及
    辛○○、乙○○、癸○○一群人來，是否敢以1 人對付多人
    ，亦有可疑，則其辯稱：我被他們打的很嚴重，未毆擊甲○○等語，應屬可信，此外復查無其他確切證據證明被告丁○○有傷害犯罪情事，不能證明被告犯罪。
四、原審不察，遽予論科，尚有未洽，被告丁○○上訴指摘原判
    決此部分不當，為有理由，原判決此部分自應予撤銷，並改
    為被告丁○○無罪之判決，以免冤抑。
據上論結，應依刑事訴訟法第369 條第1 項前段、第364 條、第
299 條第1 項前段、第301 條第1 項，刑法第2 條第1 項前段、
刑法第28條、第277 條第1 項、第305 條、第55條、第47條、第
51 條 第5 款、修正前刑法第41條第1 項前段，修正前罰金罰鍰
提高標準條例第1 條前段、廢止前同條例第2 條，中華民國96年
罪犯減刑條例第2 條第1 項第3 款、第7 條第1 項、第2 項，判
決如主文。
本案經檢察官許月雲到庭執行職務。
中　　華　　民　　國　　96　　年　　11　　月　　19　　日
                　　　刑事第六庭  審判長法  官  王憲義
                             　　    　 法  官  邱永貴
                             　    　　 法  官  張盛喜
以上正本證明與原本無異。
不得上訴。
中　　華　　民　　國　　96　　年　　11　　月　　19　　日
                         　　　         書記官  林明威
附錄本件判決論罪科刑法條：
刑法第277條第1項：
傷害人之身體或健康者，處3 年以下有期徒刑、拘役或1 千元以
下罰金。
刑法第305條：
以加害生命、身體、自由、名譽、財產之事，恐嚇他人致生危害
於安全者，處2 年以下有期徒刑、拘役或3 百元以下罰金。
